臺灣彰化地方法院彰化簡易庭民事簡易判決
111年度彰簡字第411號
原      告  吳國豪  
被      告  王國榮  

上列當事人間請求損害賠償事件，本院於民國111年9月14日言詞
辯論終結，判決如下：
    主      文
被告應給付原告新臺幣34,740元，及自民國111年8月10日起至清
償日止，按週年利率百分之5計算之利息。
原告其餘之訴駁回。
訴訟費用新臺幣1,330元，由被告負擔新臺幣377元，餘由原告負
擔。
本判決原告勝訴部分得假執行。
    事實及理由
一、原告主張：被告於民國109年6月1日14時52分許，駕駛車牌
    號碼00-0000號自用小客車，行經彰化縣○○市○○里○○路0段00
    0巷0號時，因支線道車未讓幹線道車先行，與原告所有之車
    牌號碼0000-00號自用小客車（下稱系爭車輛）發生碰撞，
    造成系爭車輛受損，原告需支出修復費用新臺幣（下同）12
    2,400元（工資25,000元、零件97,400元），爰依侵權行為
    之法律關係提起本件訴訟等語，並聲明：㈠被告應給付原告1
    22,400元及自起訴狀繕本送達翌日起至清償日止，按週年利
    率百分之5計算之利息。㈡願供擔保請准宣告假執行。
二、被告則以：原告請求金額過高，零件要計算折舊，且雙方都
    有過失等語，資為抗辯。
三、本院得心證之理由
  ㈠原告主張之上開事實，除肇事責任及應賠償之金額外，業據
    其提出與所述相符之彰化縣警察局道路交通事故當事人登記
    聯單、道路交通事故現場圖、車損照片、估價單等為證，並
    有本院依職權向彰化縣警察局調閱之道路交通事故調查報告
    表、道路交通事故現場圖、道路交通事故補充資料表、交通
    事故談話紀錄表、交通事故照片等資料在卷可稽，且為被告
    所不爭執，自堪信原告之主張為真正。
  ㈡按因故意或過失，不法侵害他人之權利者，負損害賠償責任
    ；汽車、機車或其他非依軌道行駛之動力車輛，在使用中加
    損害於他人者，駕駛人應賠償因此所生之損害；汽車行駛至
    交岔路口，其行進、轉彎，應依下列規定：一、應遵守燈光
    號誌；閃光黃燈表示「警告」，車輛應減速接近，注意安全
    ，小心通過；閃光紅燈表示「停車再開」，車輛應減速接近
    ，先停止於交岔路口前，讓幹道車優先通行後認為安全時，
    方得續行，民法第184條第1項前段、同法第191條之2、道路
    交通安全規則第102條第1項第1款、道路交通標誌標線號誌
    設置規則第211條第1項第1、2款分別定有明文。經查，依卷
    附道路交通事故現場圖、調查紀錄表之記載及現場照片所示
    ，被告當時行車方向之號誌運作為閃光紅燈，原告行車方向
    之號誌運作為閃光黃燈，被告駕車行經上開閃紅燈路口時，
    應注意先停止於交岔路口前，禮讓幹道車優先通行，被告未
    停車禮讓原告駕車通過，足徵被告對本件事故之發生具有過
    失，並具有相當因果關係甚明。而原告駕駛系爭車輛行經前
    開閃黃燈之交岔路口時，亦應注意減速接近，小心通過，原
    告疏未注意於此，致與被告駕駛之自用小客車發生碰撞之過
    失。是雙方就本件事故之發生均有過失，堪以認定。本院參
    酌雙方之過失程度認被告應負百分之70之肇事責任，原告應
    負百分之30之肇事責任。又系爭車輛所受損害與被告之過失
    間，具有相當因果關係，則依前揭規定，被告對系爭車輛所
    受損害應負賠償責任甚明。 
  ㈢按不法毀損他人之物者，應向被害人賠償其物因毀損所減少
    之價值，為民法第196條所明定。而所謂請求賠償物被毀損
    所減少之價額，得以修復費用為估定標準，但以必要者為限
    ，例如修理材料以新品換舊品，應予折舊（參見最高法院77
    年度第9次民事庭會議決議）。經查，原告主張系爭車輛必
    要修繕費用122,400元（工資25,000元、零件97,400元）等
    情，業據其提出估價單為證，依前揭說明，系爭車輛之修復
    既以新零件更換被毀損之舊零件，自應將零件折舊部分予以
    扣除。而依行政院所頒「固定資產耐用年數表」及「固定資
    產折舊率表」之規定，自用小客車之耐用年數為5年，依定
    率遞減法每年折舊369/1000，且固定資產提列折舊採用定率
    遞減法則者，以1年為計算單位，其使用期限未滿1年者，按
    實際使用之月數相當於全年之比例計算之，不滿1月者，以1
    月計，其最後1年之折舊額，加歷年折舊累計額，其總和不
    得超過該資產成本原額之9/10。準此，系爭車輛出廠日為92
    年4月，有公路監理電子閘門足憑，至事故發生日即109年6
    月1日止，實際使用年數已逾5年，故系爭車輛零件費用扣除
    折舊後之費用為9,740元（計算式：97,400×1/10＝9,740元）
    ，並加計工資費用25,000元，原告得請求之車輛修復費用應
    為34,740元（計算式：9,740＋25,000＝34,740）。
  ㈣按給付無確定期限者，債務人於債權人得請求給付時，經其
    催告而未為給付，自受催告時起，負遲延責任，其經債權人
    起訴而送達訴狀者，與催告有同一之效力；遲延之債務，以
    支付金錢為標的者，債權人得請求依法定利率計算之遲延利
    息；應付利息之債務，其利率未經約定，亦無法律可據者，
    週年利率為百分之5，民法第229條第2項、第233條第1項前
    段、第203條分別定有明文。本件原告對被告之侵權行為損
    害賠償債權，核屬無確定期限之給付，既經原告提起本件訴
    訟，且起訴狀繕本於111年8月9日送達被告，則被告應自111
    年8月10日起至清償日止，給付按週年利率百分之5計算之利
    息，應屬可採。
四、從而，原告本於侵權行為法律關係，請求被告給付34,740元
    及自111年8月10日起至清償日止，按週年利率百分之5計算
    之利息，為有理由，應予准許；逾此範圍之請求為無理由，
    應予駁回。
五、本件事證已臻明確，兩造其餘攻擊防禦方法及證據，核與
    判決結果不生影響，爰不一一論列，併此敘明。
六、本判決原告勝訴部分，係就民事訴訟法第427條第1項訴訟適
    用簡易程序所為被告敗訴之判決，爰依民事訴訟法第389條
    第1項第3款規定依職權宣告假執行。
七、訴訟費用負擔之依據：民事訴訟法第79條。本件訴訟費用額
    確定為1,330元，應由兩造依其勝敗之比例分擔，命由被告
    負擔377元，餘由原告負擔。　　　
中　　華　　民　　國　　111 　年　　9 　　月　　28　　日
                  彰化簡易庭  法    官  簡鈺昕
以上正本係照原本作成。
如不服本判決，應於送達後20日內，向本院提出上訴狀並表明上
訴理由，如於本判決宣示後送達前提起上訴者，應於判決送達後
20日內補提上訴理由書（須附繕本）。　　
中　　華　　民　　國　　111 　年　　9 　　月　　28　　日
                              書 記 官  梁高賓